【裁判字號】    96,豐簡上,1094
【裁判日期】    970123
【裁判案由】    竊盜
【裁判全文】
臺灣臺中地方法院刑事判決          96年度豐簡上字第1094號
上  訴  人
即  被  告  丙○○
輔  佐  人
即被告之母  甲○○
上列上訴人即被告因竊盜案件，不服本院豐原簡易庭民國96年11
月12日96年度豐簡字第755號刑事簡易判決（檢察官聲請簡易判
決處刑案號：96年度速偵字第5193號），提起上訴，本院管轄第
二審合議庭判決如下︰
    主      文
上訴駁回。
    犯罪事實及理由
一、本案經本院合議庭審理結果，認第一審簡易判決之認事用法
    及量刑均無不當，應予維持（但原審誤引刑法第11條前段，
    應予刪除），並引用臺灣臺中地方法院檢察署檢察官聲請簡
    易判決處刑書及本院第一審刑事簡易判決書之記載（如附件
    一、二所示）。
二、上訴人即被告上訴意旨：原審量刑過重，請予以撤銷改判等
    語，另輔佐人即被告之母甲○○則為被告之利益主張：被告
    不知偷和拿之區別等語，並提出殘障手冊等為證。經查：1
    、被告於警訊中供承：「（員警問：你於何時？何地？以何
    種方法竊取該物品？）96年10月31日15時30分許，騎腳踏車
    至該處所，以徒手方式進入該住所後院竹圍，竊取白鐵製水
    龍頭9個及白鐵製喇叭鎖2個。」、「（員警問：你為何要竊
    取白鐵製水龍頭9個及白鐵製喇叭鎖2個，作何用途？）因為
    我身上沒有錢。欲竊取後拿去變賣，做為買晚餐之用。」等
    語，繼於偵訊中供承：「（檢察官問：妳如何偷取？）我看
    到上址102之2號住處後院竹圍有放上開物品，我就從該處後
    面繞過去徒手將之拿走。」、「（檢察官問：你是否知道上
    開物品是有人的？）我知道，但我缺錢，我想要偷走拿去賣
    。」、「（檢察官問：妳對於涉犯竊盜罪是否認罪？）我認
    罪。」等語，續於本院審理中亦表示：「（審判長問：就科
    刑範圍有無意見？）我覺得我有做錯事情，請判輕一點。」
    等語在卷可按。經核被告前後所述，對於其係因缺錢購買晚
    餐，乃竊取證人即被害人丁○○所有之物，欲加以轉售變現
    等情，始終同一，且依其所述，其對於其所為係違法不當，
    而應受法律科刑處罰一節，亦具有認識，是輔佐人主張被告
    不知偷和拿之區別等語，容非事實，尚不可信。2、按刑罰
    之量定，固屬法院自由裁量之職權行使，但仍應審酌刑法第
    57條所列各款事由及一切情狀，為酌量輕重之標準，並非漫
    無限制；在同一犯罪事實與情節，如別無其他加重或減輕之
    原因，下級審法院量定之刑，亦無過重或失輕之不當情形，
    則上級審法院對下級審法院之職權行使，原則上應予尊重，
    有最高法院85年臺上字第2446號判決意旨可資參照。次按刑
    法第320條第1項竊盜罪之法定本刑為5年以下有期徒刑、拘
    役或新臺幣15,000元以下罰金。而原審就被告之犯行，審酌
    被告前科素行，所竊財物價值及其犯罪後坦承犯行，態度尚
    佳等一切情狀，依刑事訴訟法第449條第1項前段、第454條
    第2項，刑法第320條第1項、第41條第1項前段，刑法施行法
    第1條之1判處被告拘役50日，如易科罰金，以新臺幣1,000
    元折算1日，其法律適用及量刑均屬妥適，上訴人上訴指稱
    原審量刑過重等語，為無理由，亦應予駁回。
據上論斷，應依刑事訴訟法第455條之1第1項、第3項、第368條
，判決如主文。
本案經檢察官乙○○到庭執行職務。
中    華    民    國    97    年    1    月    23    日
                  刑事第14庭    審判長法  官  陳  葳
                                      法  官  劉逸成
                                      法  官  林世民
以上正本證明與原本無異。
本件不得上訴。
                                      書記官  紀俊源
中    華    民    國    97    年    1    月    23    日
附錄論罪科刑法條：
中華民國刑法第320條
意圖為自己或第三人不法之所有，而竊取他人之動產者，為竊盜
罪，處5年以下有期徒刑、拘役或5百元以下罰金。
意圖為自己或第三人不法之利益，而竊佔他人之不動產者，依前
項之規定處斷。
前二項之未遂犯罰之。


司法院資訊處製作；財團法人民間司法改革基金會備份。
